【裁判字號】    90,易,2779
【裁判日期】    920418
【裁判案由】    過失致死
【裁判全文】
臺灣高雄地方法院刑事判決                          九十年度易字第二七七九號
    公  訴  人  臺灣高雄地方法院檢察署檢察官
    被      告  甲○○
右列被告因過失致死案件，經檢察官提起公訴（九十年度偵緝字第二七三號），本院
判決如左：
    主  文
甲○○因過失致人於死，處有期徒刑貳月，如易科罰金，以佰元折算壹日。緩刑貳
年。
    事  實
一、甲○○有輕度至中度之智能障礙，於民國八十九年九月十五日上午八時，在其高
    雄縣大寮鄉○○路一三三之三十號住處，原應注意三個月大之嬰兒，極為柔軟脆
    弱，且將嬰兒座椅擺在機車前踏板上騎車，未作任何固定、防護措施，嬰兒隨時
    有自機車上摔落地面之虞，而依當時情形，並無不能注意之情事，竟因認知理解
    功能缺陷，判斷力不足，在對環境之注意力及辨識力均有減弱而達於精神耗弱之
    程度下，未盡保護、照顧之責，將其三個月大嬰兒張祥瑋（八十九年五月二十九
    日生）置於嬰兒座椅內，隨意擺在車號六三三─三二九三號輕機車前踏板上，騎
    車外出，致張祥瑋於同日近十三時許，因不祥原因自行進中之機車摔落地面，因
    頭部摔傷導致頭部併蜘蛛網膜下出血而死亡。甲○○見狀心生恐懼，立即以機車
    載張祥瑋至高雄縣大樹鄉○○路二號鴻慶醫院前，並以電話請其父張照到場處理
    ，張照抵達後，見張祥瑋嘴唇發黑且全身不動，即將張祥瑋送進鴻慶醫院急救，
    惟張祥瑋已因受有頭部外傷併蜘蛛網膜下出血而死亡。
二、案經台灣高雄地方法院檢察署檢察官相驗後自動檢舉偵查起訴。
    理  由
一、訊據被告甲○○固坦承有於前揭時地，將張祥瑋置於嬰兒座椅擺在機車前踏板上
    騎車外出之事實，惟矢口否認有過失致死犯行，辯稱：伊載兒子外出買東西，被
    一輛不詳車號之機車擦撞倒地，伊頭部撞地，人就昏過去，兒子摔死，伊也是受
    害者云云。惟查：
    （一）被告於八十九年九月十五日下午十三時許，以電話請其父張照到鴻慶醫院
          前，張照抵達後，見張祥瑋嘴唇發黑且全身不動，即將張祥瑋送進鴻慶醫
          院急救，惟張祥瑋已因受有頭部外傷併蜘蛛網膜下出血之傷害而死亡，而
          被告並未就醫，機車沒有損害等情，業據證人張照證述明確，足見被告辯
          稱其機車遭擦撞倒地云云，並不可採。
    （二）被害人即被告之子張祥瑋因摔傷導致頭部併蜘蛛網膜下出血而死亡乙節，
          亦經臺灣高雄地方法院檢察署檢察官督同法醫解剖屬實，有解剖筆錄、相
          驗屍體證明書、驗斷書各乙份存卷足憑。
    （三）另被告於行為時係達於精神耗弱之程度乙節，亦經高雄醫學大學附設中和
          紀念醫院鑑定明確，此有該院九十二年三月十八日 (92)高醫附秘字第０
          七三九號之精神鑑定報告書在卷可憑。查三個月大之嬰兒，極為柔軟脆弱
          ，被告將嬰兒座椅擺在機車前踏板上騎車，卻未作任何固定、防護措施，
          致嬰兒因不詳原因自行進中之機車掉落地面，摔傷頭部致死，被告疏未注
          意該情事，致發生本案，其有過失甚明。且張祥瑋之死亡，與被告之過失
          行為間，復有相當因果關係。是以本件事證明確，被告之犯行洵堪認定。
二、核被告所為，係犯刑法第二百七十六條第一項之罪。查被告於行為時係達精神耗
    弱之程度，依刑法第十九條第二項規定減輕其刑。爰審酌被告所為導致其子死亡
    所生之損害，因家人未予妥適照料致罹刑章，與被害人係母子關係，暨其品行、
    智識程度及犯罪後之態度等一切情狀，量處如主文所示之刑，並諭知易科罰金之
    折算標準。末查被告前未曾受有期徒刑以上刑之宣告，有臺灣高等法院檢察署刑
    案紀錄簡覆表附卷可稽，因一時失慎致觸法網，經此次偵審程序及罪刑之宣告後
    ，當知所警惕，而無再犯之虞，本院認為前開對其宣告之刑，以暫不執行為適當
    ，爰諭知緩刑二年，用啟自新。
據上論斷，應依刑事訴訟法第第二百九十九條第一項前段，刑法第二百七十六條第一
項、第十九條第二項、第四十一條第一項前段、第七十四條第一款、罰金罰鍰提高標
準條例第一條前段、第二條，判決如主文。
中      華      民      國      九十二      年      四    月    十八    日
                                  臺灣高雄地方法院刑事庭
                                      法  官  郭  佳  瑛
右正本證明與原本無異。
如不服本判決，應於判決送達後十日內，向本院提起上訴。
                                      書記官  何  瓊  芳
中      華      民      國      九十二      年      四    月   二十二   日
附錄本案論罪科刑法條全文：
刑法第二百七十六條第一項
因過失致人於死者，處二年以下有期徒刑、拘役或二千元以下罰金。


司法院資訊處製作；財團法人民間司法改革基金會備份。
